臺灣新竹地方法院刑事宣示判決筆錄   100年度審易字第1056號
公  訴  人  臺灣新竹地方法院檢察署檢察官
被      告  李秀瓊
上列被告因違反毒品危害防制條例案件，檢察官提起公訴（100
年度毒偵字第1307號）後，聲請改依協商程序而為判決，本院於
中華民國100 年12月13日下午4 時，在本院刑事第十一法庭宣示
判決，出席職員如下：
                審判長法  官  劉兆菊
                      書記官  林兆嘉
                      通  譯  邱立杰
法官起立朗讀判決主文、犯罪事實要旨、處罰條文，及告以上訴
限制、期間並提出上訴狀之法院，且諭知記載其內容：
一、主  文：
    李秀瓊施用第二級毒品，累犯，處有期徒刑伍月；如易科罰
    金，以新臺幣壹仟元折算壹日。
二、犯罪事實要旨：
（一）李秀瓊前於民國90年間，因施用第二級毒品案件，經臺灣
      桃園地方法院於90年10月25日以90年度毒聲字第4374號裁
      定觀察、勒戒後，因認有繼續施用毒品傾向，再經臺灣桃
      園地方法院於91年1 月9 日以91年度毒聲字第57號裁定令
      入戒治處所施以強制戒治，嗣其強制戒治執行滿3 月後，
      經認無繼續戒治之必要，經臺灣桃園地方法院於91年6 月
      20日以91年度毒聲字第1698號裁定停止戒治，於91年7 月
      10日停止處分出監所餘期間付保護管束，並於92年1月8日
      戒治期滿未經撤銷，視同執行完畢，嗣經臺灣桃園地方法
      院檢察署檢察官於92年1月13日以92 年度戒偵字第24號不
      起訴處分確定；於94年間，因施用第一級毒品及連續施用
      第二級毒品案件，經桃園地方法院於94年11月28日以94年
      度訴字第1886號判決分別判處有期徒刑8月、6月；於95年
      間，因妨害自由案件，經臺灣桃園地方法院於97年8月27
      日以95年度訴字第1260號判決判處有期徒刑5月，前開3罪
      經臺灣桃園地方法院於98年11月16日以98年度聲減字第13
      6號裁定減刑後，定應執行有期徒刑8月確定，因減刑及定
      刑前已於96年5 月22日縮短刑期執行完畢出監，刑期執行
      已逾8 月，認已執行完畢（本案構成累犯）。
（二）李秀瓊復於96年間，因竊盜案件，經本院於96年9 月29日
      以96年度竹簡字第1107號判決判處有期徒刑5 月；於同年
      間，因施用第二級毒品案件，經本院於96年12月28日以96
      年度易字第728 號判決判處有期徒刑5 月；上開2 案件經
      本院於97年3 月日以97年度聲字第249 號裁定定應執行刑
      有期徒刑9 月確定(甲)；於97年間因施用第二級毒品案件，
      經本院於97年3 月5 日以97年度竹東簡字第48號判決判處
      有期徒刑6 月；於同年間，因施用第二級毒品案件，經本
      院於97年3 月7 日以97年度竹簡字第244 號判決判處有期
      徒刑6 月；於同年間因竊盜案件，經本院於97年6 月27日
      以97年度易字第274 號分別判處有期徒刑4 月、5 月，上
      開3 案件經本院於97年9 月30日以97年度聲字第1099號裁
      定定應執行有期徒刑1 年6 月確定(乙)；於97年間，因施用
      第二級毒品案件，經本院於97年10月8 日以97年度竹簡字
      第1269號判決判處有期徒刑6 月確定(丙)。上開(甲)(乙)(丙)案件
      接續執行，於99年5 月21日縮短刑期假釋出監，嗣經撤銷
      假釋，尚餘殘刑7 月5 日(丁)。於99年8 月間，因施用第二
      級毒品案件，經本院於100 年1 月18日以99年度審易字第
      915 號判決分別判處有期徒刑4 月、4 月，合併定應執行
      有期徒刑7 月確定(戊)；於100 年2 月間，因施用第二級毒
      品案件，經本院於100 年8 月19日以100 年度審易字第45
      5 號判決分別判處有期徒刑5 月、4 月，合併定應執行有
      期徒刑1 年確定(己)，上開(丁)(戊)(己)接續執行，於102 年8 月
      9 日縮刑期滿。
（三）詎李秀瓊仍不知悔改，於前開觀察、勒戒執行完畢釋放出
      所後5 年內，再因施用毒品案件經刑之追訴處罰後，仍不
      知悔改，復基於施用第二級毒品甲基安非他命之犯意，於
      100 年6 月5 日上午某時許，在新竹市○○路○ 段268 巷
      41弄58號2 樓204 室內，以將第二級毒品甲基安非他命置
      入吸食器內（未扣案）燒烤後吸取煙霧之方式，非法施用
      第二級毒品甲基安非他命1 次。嗣於同日上午11時30分許
      ，在上址為警拘提查獲，復經其同意採集尿液送驗後，鑑
      驗結果呈甲基安非他命陽性反應，始查悉上情。
（四）案經新竹市警察局第二分局報告臺灣新竹地方法院檢察署
      檢察官偵查起訴後，經檢察官聲請認罪協商判決，由本院
      裁定由改依協商程序而為判決。
三、處罰條文：
    毒品危害防制條例第10條第2 項，刑法第11條前段、第47條
    第1項、第41條第1項前段、第2項。
四、協商判決除有刑事訴訟法第455 條之4 第1 項第1 款於本訊
    問程序終結前，被告撤銷協商合意或檢察官撤回協商聲請者
    ；第2 款被告協商之意思非出於自由意志者；第4 款被告所
    犯之罪非第455 條之2 第1 項所定得以協商判決者；第6 款
    被告有其他較重之裁判上一罪之犯罪事實者；第7 款法院認
    應諭知免刑或免訴、不受理者情形之一，及違反同條第2 項
    「法院應於協商合意範圍內為判決；法院為協商判決所科之
    刑，以宣告緩刑或2 年以下有期徒刑、拘役或罰金為限」之
    規定者外，檢察官與被告均不得上訴。
五、如有前項得上訴之情形，得自收受宣示判決筆錄送達之日起
    10日內，向本院提出上訴書狀，上訴於第二審法院。
本案經檢察官洪期榮到庭執行職務。
中    華    民    國   100    年    12    月    13    日
                  刑事第九庭    書  記  官  林兆嘉
                                審判長法官  劉兆菊
以上筆錄正本係照原本作成。
中    華    民    國   100    年    12    月    13    日
                                書  記  官  許榮成
附錄本案論罪科刑法條：
毒品危害防制條例第10條
施用第一級毒品者，處6月以上5年以下有期徒刑。
施用第二級毒品者，處3年以下有期徒刑。